臺灣臺北地方法院刑事裁定　　　　　　　 94年度重訴字第3號
聲　請　人
即　被　告　甲○○
　　　　　　　　　　（
選任辯護人　丁榮聰律師
　　　　　　張庭禎律師
上列聲請人即被告因違反槍砲彈藥刀械管制條例案件，聲請撤銷
羈押，本院裁定如下：
    主  文
聲請駁回。
    理  由
一、聲請意旨略以：
  (一)按刑事訴訟法第101條第1項規定，被告犯罪嫌疑重大，所犯
    為最輕本刑為5年以上有期徒刑之罪，且非予羈押，顯難進
    行追訴、審判或執行者，始得羈押。惟查，本院羈押聲請人
    即被告甲○○，僅合於前述犯罪嫌疑重大且所犯為最輕本刑
    為5年以上有期徒刑之罪之要件，而未認定聲請人有何「未
    予羈押，顯難進行追訴、審判或執行」之情形，於法自有未
    合。況聲請人前此未曾踏入警局、地檢署或法院，亦無任何
    犯罪記錄，遑論有何拒絕到庭接受審判之情事，且本件又係
    聲請人自行到案，並攜帶警方所公布之錄影帶拍攝之藍底紅
    條夾克及捷運警察隊所監控之悠遊卡，姑不論其是否自首，
    然其願接受法律制裁，且到案後坦承完整犯罪過程，充分配
    合警、檢之調查，實無從認定其將不到庭接受審判或執行。
  (二)再起訴書所稱之17件恐嚇物或爆裂物，其中縱有6件曾發生
    爆炸或聲響，惟並無證據足資認定爆炸或聲響之規模，且產
    生破壞力與否或有無可能造成人員傷亡之結果，實不得以「
    吾人日常生活極易體察」為判斷基準，況羈押係剝奪憲法所
    賦予之人身自由，自不得以「合理懷疑」為認定標準。
  (三)又依起訴書所載，本案恐嚇物或爆裂物之放置地點，均係不
    特定人或多數人得以出入之場所，是聲請人所為，縱構成恐
    嚇罪，亦屬刑法第151條之恐嚇公眾罪，而非同法第305條之
    恐嚇危害安全罪。而恐嚇公眾罪既非刑事訴訟法第101條之
    1第1項所定得預防性羈押之罪名，自不得以該項第4款為羈
    押聲請人之理由。
二、查聲請人因違反槍砲彈藥刀械管制條例案件，前經本院於民
    國94年1月25日訊問後，聲請人坦承犯行，並有起訴書所列
    之證據在卷可稽。本院審酌上開事證，認其涉有槍砲彈藥刀
    械管制條例第7條第1項、第3項、刑法第151條、第186條之1
    第1項及第305條等犯罪嫌疑重大，且所犯槍砲彈藥刀械管制
    條例第7條第1項、第3項係最輕本刑為5年以上有期徒刑之罪
    ，又其涉犯刑法第305條之罪次數高達17次，期間長達1年，
    且在為警查獲前10餘日仍有犯罪，顯見其有反覆實施刑法第
    305條之罪之虞，而有羈押之原因。是依其所涉犯罪之罪質
    ，並考量預防性羈押之目的，且為擔保將來審判及執行之必
    要，認具保、責付或限制住居等強制處分，均不足以代替羈
    押，而有羈押之必要，乃依刑事訴訟法第101條第1項第3款
    、第101條之1第1項第4款規定，於94年1月25日裁定執行羈
    押。聲請人不服，提起抗告，業經臺灣高等法院於94年2月
    18日以94年度抗字第87號裁定駁回確定在案。茲聲請人涉犯
    上述罪名嫌疑重大，且所犯槍砲彈藥刀械管制條例第7條第1
    項、第3項係最輕本刑為5年以上有期徒刑之罪，另所涉刑法
    第305條之罪次數甚多，且期間長達近1年，足認其有反覆實
    施刑法第305條之罪之虞，本院認前開羈押之原因依舊存在
    ，且非予羈押，顯難進行審判或執行，而仍有羈押之必要，
    是聲請人聲請撤銷羈押，自不應准許。
三、聲請人雖以：本院並未認定聲請人有何未予羈押，顯難進行
    追訴、審判或執行之情形，且聲請人係自行到案，願接受法
    律制裁，到案後復坦承完整犯罪過程，充分配合調查，實無
    從認定其將不到庭接受審判或執行云云。惟查，聲請人在公
    共場所或大眾交通運輸工具連續放置恐嚇物或爆裂物之次數
    甚多，期間長達近一年，始終未到案自首，對社會秩序之危
    害甚鉅，且遲至警方公布監視錄影帶影像後之93年11月26日
    始前往警局，然於第一次警訊時供稱：伊並非要自首，而是
    覺得電視播放之影像很像伊，且有懸賞新臺幣500000元，伊
    想領該筆獎金等語，第二次警訊時仍矢口否認有起訴書所載
    犯罪事實（見93年度偵字第21048號卷(一)第85至94頁），迨
    其後之訊問始坦承犯行。故聲請人是否係自行到案，願接受
    審判或執行，且無再犯之可能，顯有可疑。況聲請人自承其
    犯罪動機為不滿政府進口國外稻米之政策及兒童無力繳交營
    養午餐費暨世界展望會寄養兒童之照顧問題，是於聲請人之
    訴求尚未達成之際，倘未予羈押，顯難期待聲請人日後將坦
    然接受審判或執行。是聲請人前開所辯，並不足採。
四、聲請人另以：起訴書所稱之17件恐嚇物或爆裂物，其中縱有
    6件曾發生爆炸或聲響，惟並無證據認定爆炸或聲響之規模
    ，且產生破壞力與否或有無可能造成人員傷亡之結果，不得
    以「吾人日常生活極易體察」為判斷基準云云。惟查，聲請
    人為恫嚇及扼阻相關機關開放進口稻米，而涉犯起訴書所載
    17件製造並放置恐嚇物或爆裂物在停車場、公共電話亭、臺
    鐵列車、捷運車站廁所及人行道等公共場所或大眾交通運輸
    工具，且其中部分已發生爆裂、燃燒或聲響等事實，業據聲
    請人於本院訊問時自承在卷。且扣案之證物中確有聲請人所
    製造放置之爆裂物經爆炸燃燒後之殘餘物，及屬於製造爆裂
    物原料之火藥及雷管等物。況聲請人於92年11月12日製造並
    放置於大安森林公園旁之高架橋下停車場之爆裂物（即起訴
    書所載犯罪事實二之(1)部分）經送鑑定結果，亦認該爆裂物
    係家用二段式電源開關之詭雷爆裂物，內裝40公克之疑似黑
    色火藥化驗檢出碳粉、硫粉、硝酸鉀等成分，係黑色火藥，
    為炸彈或爆裂物之主要組成零件，按下開關便能產生爆炸，
    並引燃中間容器內裝之汽油，具有殺傷力與破壞性，此有內
    政部警政署刑事警察局鑑驗通知書附卷可憑，是依卷內事證
    ，已足資認定聲請人涉犯槍砲彈藥刀械管制條例第7條第1項
    、第3項之罪嫌重大。是扣案之爆裂物縱有尚未送鑑定者，
    然依現存事證，已足推認聲請人所製造者有具殺傷力之爆裂
    物，故聲請人辯稱並無證據認定爆炸或聲響之規模，有產生
    破壞力或可能造成人員傷亡之結果云云，亦不足採。
五、聲請人又以：本案恐嚇物或爆裂物之放置地點，均係不特定
    人或多數人得出入之場所，是聲請人所為，縱構成刑法第
    151條之恐嚇公眾罪，亦非同法第305條之罪，自不得為預防
    性羈押云云。惟查，聲請人並不否認有起訴書所載先於93年
    2 月3日函寄內容為「一不要進口稻米、二政府要照顧人民
    ‧‧‧郵包炸彈、定時炸彈、詭雷、汽車炸彈、起爆方式‧
    ‧‧」之恐嚇信件予TVBS及三立等電視台、蘋果日報及聯合
    報等媒體暨行政院農業發展委員會（詳見起訴書所載犯罪事
    實二之(6)），嗣於同年6月27日再度函寄內容為「‧‧‧立
    委諸公或是我們挑中的人，當我們請求拜託，肯求你們的認
    養五十名‧‧‧我們對小孩子會有一種憐憫的心，但對你們
    ，下手決不會手軟，終究你們會有自己一個人走的時候，開
    車的時候，在家的時候，走在路上的時候結束你們的生命，
    那不會是多大的問題‧‧‧」之恐嚇信件予TVBS電視台及聯
    合報媒體（詳見起訴書所載犯罪事實二之），又於同年11
    月13日函寄內容為「‧‧‧認養小孩‧‧‧希望委員和議員
    們能多支持，殺人不是我們不會，願不願意而已‧‧‧」之
    恐嚇信件予TVBS電視台（詳見起訴書所載犯罪事實二之）
    等犯行，而前揭函件經媒體報導後，已足使特定人心生畏懼
    ，致生危害於安全，顯見聲請人有反覆實施刑法第305條之
    恐嚇危害安全罪之虞，而有羈押之原因。是聲請人所辯其僅
    涉犯刑法第151條之恐嚇公眾罪，並無同法第305條之犯行，
    不得為預防性羈押云云，亦非可採。
六、綜上所述，聲請人所為撤銷羈押之聲請，為無理由，應予駁
    回。
中　　華　　民　　國　　94　　年　　3 　　月　　10　　日
           　　　 刑事第八庭  審判長法　官　陳德民
　　　　　　　　　　　　　　　　    法　官  張筱琪
　                                  法  官  陳芃宇
以上正本證明與原本無異。
如不服本裁定，應於裁定送達後5日內向本院提出抗告狀。
                                    書記官  周小玲
中　　華　　民　　國　　94　　年　　3　 　月    11    日
